臺灣臺中地方法院刑事裁定
111年度聲字第2096號
聲  請  人  臺灣臺中地方檢察署檢察官
受  刑  人  謝岷沂



上列聲請人因受刑人數罪併罰有二裁判以上，聲請定其應執行之
刑（111年度執聲字第1527號、111年度執字第7305號），本院裁
定如下：
    主    文
甲○○所犯如附表所示之罪，所處如附表所示之刑，應執行有期
徒刑貳拾玖年玖月，併科罰金新臺幣柒萬伍仟元，罰金如易服勞
役，以新臺幣壹仟元折算壹日。
    理    由
一、聲請意旨略以：上開受刑人甲○○犯數罪，先後經判決確定如
    附表，應依刑法第53條、第51條第5款、第7款，定應執行之
    刑，爰依刑事訴訟法第477條第1項之規定聲請裁定，併請依
    照刑法第42條第3項，諭知易服勞役之折算標準。
二、按數罪併罰，有2裁判以上者，依刑法第51條規定，定其應
    執行之刑，刑法第53條定有明文。又數罪併罰，分別宣告其
    罪之刑，宣告多數有期徒刑者，於各刑中之最長期以上，各
    刑合併之刑期以下，定其刑期，但不得逾30年；宣告多數罰
    金者，於各刑中之最多額以上，各刑合併之金額以下，定其
    金額，刑法第51條第5款、第7款分別定有明文。復按裁判確
    定前犯數罪者，併合處罰之。但有下列情形者，不在此限：
    ㈠得易科罰金之罪與不得易科罰金之罪。又前項但書情形，
    受刑人請求檢察官聲請定應執行刑者，依第51條規定定其應
    執行之刑。刑法第50條第1項第1款、第2項明揭此旨。另因
    數罪併罰中之一罪，依刑法規定得易科罰金，若因與不得易
    科罰金之罪併合處罰結果而不得科罰金時，原可易科罰金動
    部分所處之刑，自亦無庸為易科罰金之記載（司法院釋字第
    144 號、第679 號解釋意旨參照）。復按法律上屬於自由裁
    量之事項，有其外部性界限及內部性界限，並非概無拘束。
    依據法律之具體規定，法院應在其範圍選擇為適當之裁判者
    ，為外部性界限；而法院為裁判時，應考量法律之目的，及
    法律秩序之理念所在者，為內部性界限，法院為裁判時，二
    者均不得有所踰越（最高法院80年度台非字第473 號判決意
    旨參照）。在數罪併罰，有二裁判以上，定其應執行之刑時
    ，固屬於法院自由裁量之事項，然仍應受前揭外部性界限及
    內部性界限之拘束（最高法院92年度台非字第227 號判決要
    旨參照）。再以刑罰之科處，應以行為人之責任為基礎，考
    量人之生命有限，刑罰對被告造成之痛苦程度，係以刑度增
    加而生加乘效果，而非等比方式增加，如以實質累加方式執
    行，刑責恐將偏重過苛，不符現代刑事政策及刑罰之社會功
    能，故透過定應執行刑程序，採限制加重原則，授權法官綜
    合斟酌被告犯罪行為之不法與罪責程度、各罪彼此間之關聯
    性（例如數罪犯罪時間、空間、各行為所侵害法益之專屬性
    或同一性、數罪對法益侵害之加重效應等）、數罪所反應被
    告人格特性與傾向、對被告施以矯正之必要性等，妥適裁量
    最終具體應實現之刑罰，以符罪責相當之要求。因此，法院
    於酌定執行刑時，應體察法律恤刑之目的，為妥適之裁量，
    俾符合實質平等原則（最高法院105年度台抗字第626號裁定
    意旨參照）。
三、經查：受刑人甲○○因詐欺、妨害自由等案件（詳如附表所示
    ），先後經臺灣高等法院臺中分院、本院、臺灣橋頭地方法
    院、臺灣彰化地方法院、臺灣臺南地方法院、臺灣士林地方
    法院、臺灣高等法院高雄分院判處如附表所示之刑，均經分
    別確定在案，有臺灣高等法院被告前案紀錄表及如附表所示
    之判決各1 份在卷可憑。又受刑人所犯如附表編號60、61、
    62所示得易科罰金之罪，與如附表其他編號所示不得易科罰
    金之罪，依刑法第50條第1項但書之規定固不得併合處罰，
    然本件聲請係應受刑人之請求而提出，有臺灣臺中地方檢察
    署刑法第50條第1項但書案件是否請求定應執行刑調查表1 
    份附卷可稽，是依刑法第50條第2項之規定，檢察官依受刑
    人之請求就如附表所示各罪聲請定其應執行之刑，即有所據
    。此外，本院定應執行刑，除不得逾越刑法第51條第5款所
    定法律之外部界限，即不得重於如附表編號1至編號88所示
    之罪加計之總和，亦不得逾越刑法第51條第7款所定法律外
    部界限，即附表編號13至26所示已定應執行罰金刑新臺幣（
    下同）3萬元、編號56罰金1萬元、編號64至66所示已定罰金
    4萬元所示之總和（罰金8萬元）；亦應受內部界限之拘束，
    即不得重於附表編號1至54已定執行刑有期徒刑11年、編號5
    5宣告刑有期徒刑1年2月、編號56宣告刑有期徒刑1年4月、
    編號57至59已定執行刑有期徒刑1年5月、編號60至62已定執
    行刑有期徒刑5月、編號63宣告刑有期徒刑1年2月、編號64
    至66已定執行刑有期徒刑2年2月、編號67已定執行刑有期徒
    刑2年4月、編號68宣告刑有期徒刑1年8月、編號69宣告刑有
    期徒刑1年4月、編號70至72已定執行刑有期徒刑1年10月、
    編號73已定執行刑1年7月、編號74至75已定執行刑有期徒刑
    1年10月、編號76至80已定執行刑有期徒刑3年、編號81至83
    已定執行刑有期徒刑4年6月、編號84至85已定執行刑有期徒
    刑1年8月、編號86宣告刑有期徒刑1年6月、編號87宣告刑有
    期徒刑10月、編號88宣告刑有期徒刑1年6月加計後之總和（
    有期徒刑42年3月）。茲檢察官聲請定其應執行之刑，本院
    審核認聲請為正當，應定其應執行之刑。考量受刑人就附表
    所犯各罪罪名、罪質與保護之法益相同，犯行模式亦類似，
    揆諸前開法律見解，倘就其刑度予以實質累加尚與現代刑事
    政策及刑罰之社會功能不符，茲審酌上情，兼衡被告所犯各
    罪之法律之目的、違反之嚴重性及貫徹刑法量刑公平正義理
    念，爰就附表所示各罪定其應執行之刑如主文所示。另揆諸
    前開說明意旨，受刑人所犯如附表編號60、61、62所示之罪
    雖得易科罰金，但因與附表其他編號不得易科之罪合併處罰
    之結果，本院於定執行刑時，自不得諭知易科罰金，附此敘
    明。
四、爰依刑事訴訟法第477條第1項，刑法第53條、第50條第2項
    、第51條第5款、第7款，裁定如主文。
中　　華　　民　　國　　111 　年　　7 　　月　　18　　日
                  刑事第九庭    法  官  彭國能
以上正本證明與原本無異。
如不服本裁定，應於收受送達後5日內向本院提出抗告狀。（應
附繕本）
                                書記官  陳宇萱
中　　華　　民　　國　　111 　年　　7 　　月　　18　　日
附表：受刑人甲○○定應執行刑案件一覽表     編號  1 2 3 罪名  詐欺 詐欺 詐欺 宣告刑  有期徒刑1年4月 有期徒刑1年4月 有期徒刑1年3月 犯罪日期  107/05/28 107/05/25 107/05/07 偵查(自訴)機關年度案號  臺中地檢107年度少連偵字第392號等 臺中地檢107年度少連偵字第392號等 臺中地檢107年度少連偵字第392號等 最後事實審 法院 中高分院 中高分院 中高分院  案號 108年度金上訴字第1697號 108年度金上訴字第1697號 108年度金上訴字第1697號  判決日期 108/12/31 108/12/31 108/12/31 確定判決 法院 最高法院 最高法院 最高法院  案號 109年度台上字第5142號 109年度台上字第5142號 109年度台上字第5142號  判決確定日期 109/11/11 109/11/11 109/11/11 是否為得易科罰金之案件  否 否 否 備註  臺中地檢109年度執字第17490號 臺中地檢109年度執字第17490號 臺中地檢109年度執字第17490號   編號1至54，中高分院110聲746號裁定應執行有期徒刑11年。   

     編號  4 5 6 罪名  詐欺 詐欺 詐欺 宣告刑  有期徒刑1年3月 有期徒刑1年3月 有期徒刑1年3月 犯罪日期  107/05/28 107/05/16 107/05/25 偵查(自訴)機關年度案號  臺中地檢107年度少連偵字第392號等 臺中地檢107年度少連偵字第392號等 臺中地檢107年度少連偵字第392號等 最後事實審 法　　院 中高分院 中高分院 中高分院  案　　號 108年度金上訴字第1697號 108年度金上訴字第1697號 108年度金上訴字第1697號  判決日期 108/12/31 108/12/31 108/12/31 確定判決 法院 最高法院 最高法院 最高法院  案號 109年度台上字第5142號 109年度台上字第5142號 109年度台上字第5142號  判　　決確定日期 109/11/11 109/11/11 109/11/11 是否為得易科罰金之案件  否 否 否 備註  臺中地檢109年度執字第17490號 臺中地檢109年度執字第17490號 臺中地檢109年度執字第17490號   編號1至54，中高分院110聲746號裁定應執行有期徒刑11年。   

     編號  7 8 9 罪名  詐欺 詐欺 詐欺 宣告刑  有期徒刑1年2月 有期徒刑2年2月 有期徒刑1年4月 犯罪日期  107/05/08 108/08/02 108/08/02 偵查(自訴)機關年度案號  臺中地檢107年度少連偵字第392號等 臺中地檢108年度少連偵字第362號等 臺中地檢108年度少連偵字第362號等 最後事實審 法院 中高分院 中高分院 中高分院  案號 108年度金上訴字第1697號 109年度上訴字第948號 109年度上訴字第948號  判決日期 108/12/31 109/06/10 109/06/10 確定判決 法院 最高法院 最高法院 最高法院  案號 109年度台上字第5142號 109年度台上字第4661號 109年度台上字第4661號  判決確定日期 109/11/11 109/11/11 109/11/11 是否為得易科罰金之案件  否 否 否 備註  臺中地檢109年度執字第17490號 臺中地檢109年度執字第17623號 臺中地檢109年度執字第17623號   編號1至54，中高分院110聲746號裁定應執行有期徒刑11年。   

     編號  10 11 12 罪名  詐欺 詐欺 詐欺 宣告刑  有期徒刑1年2月 有期徒刑1年2月 有期徒刑1年 犯罪日期  107/04/29 107/04/29 107/04/29 偵查(自訴)機關年度案號  臺中地檢107年度偵字第18939號 臺中地檢107年度偵字第18939號 臺中地檢107年度偵字第18939號 最後事實審 法院 中高分院 中高分院 中高分院  案號 108年度金上訴字第501號 108年度金上訴字第501號 108年度金上訴字第501號  判決日期 109/08/06 109/08/06 109/08/06 確定判決 法院 最高法院 最高法院 最高法院  案號 109年度台上字第5845號 109年度台上字第5845號 109年度台上字第5845號  判決確定日期 109/12/09 109/12/09 109/12/09 是否為得易科罰金之案件  否 否 否 備註  臺中地檢110年度執字第924號 臺中地檢110年度執字第924號 臺中地檢110年度執字第924號   編號1至54，中高分院110聲746號裁定應執行有期徒刑11年。   

     編號  13 14 15 罪名  詐欺 詐欺 詐欺 宣告刑  有期徒刑1年7月併科新臺幣2000元 有期徒刑1年5月併科新臺幣6000元 有期徒刑1年4月併科新臺幣4000元 犯罪日期  108/07/27 108/08/08-108/08/09 108/08/06 偵查(自訴)機關年度案號  臺中地檢108年度少連偵字第457號等 臺中地檢108年度少連偵字第457號等 臺中地檢108年度少連偵字第457號等 最後事實審 法院 中高分院 中高分院 中高分院  案號 109年度金上訴字第1618號 109年度金上訴字第1618號 109年度金上訴字第1618號  判決日期 109/09/03 109/09/03 109/09/03 確定判決 法院 最高法院 最高法院 最高法院  案號 109年度台上字第5954號 109年度台上字第5954號 109年度台上字第5954號  判決確定日期 109/12/16 109/12/16 109/12/16 是否為得易科罰金之案件  否 否 否 備註  臺中地檢110年度執字第910號 臺中地檢110年度執字第910號 臺中地檢110年度執字第910號   1.編號1至54，中高分院110聲746號裁定應執行有期徒刑11年。2.編號13至26，臺中地院108訴3078號判決併科罰金新台幣3萬元。   

     編號  16 17 18 罪名  詐欺 詐欺 詐欺 宣告刑  有期徒刑1年4月併科新臺幣4000元 有期徒刑1年4月併科新臺幣4000元 有期徒刑1年4月併科新臺幣4000元 犯罪日期  108/08/10 108/08/13 108/08/14-108/08/15 偵查(自訴)機關年度案號  臺中地檢108年度少連偵字第457號等 臺中地檢108年度少連偵字第457號等 臺中地檢108年度少連偵字第457號等 最後事實審 法院 中高分院 中高分院 中高分院  案號 109年度金上訴字第1618號 109年度金上訴字第1618號 109年度金上訴字第1618號  判決日期 109/09/03 109/09/03 109/09/03 確定判決 法院 最高法院 最高法院 最高法院  案號 109年度台上字第5954號 109年度台上字第5954號 109年度台上字第5954號  判決確定日期 109/12/16 109/12/16 109/12/16 是否為得易科罰金之案件  否 否 否 備註  臺中地檢110年度執字第910號 臺中地檢110年度執字第910號 臺中地檢110年度執字第910號   1.編號1至54，中高分院110聲746號裁定應執行有期徒刑11年。2.編號13至26，臺中地院108訴3078號判決併科罰金新台幣3萬元。   

     編號  19 20 21 罪名  詐欺 詐欺 詐欺 宣告刑  有期徒刑1年4月併科新臺幣4000元 有期徒刑1年4月併科新臺幣4000元 有期徒刑1年4月併科新臺幣4000元 犯罪日期  108/08/21 108/08/21 108/08/24 偵查(自訴)機關年度案號  臺中地檢108年度少連偵字第457號等 臺中地檢108年度少連偵字第457號等 臺中地檢108年度少連偵字第457號等 最後事實審 法　　院 中高分院 中高分院 中高分院  案　　號 109年度金上訴字第1618號 109年度金上訴字第1618號 109年度金上訴字第1618號  判決日期 109/09/03 109/09/03 109/09/03 確定判決 法院 最高法院 最高法院 最高法院  案號 109年度台上字第5954號 109年度台上字第5954號 109年度台上字第5954號  判　　決確定日期 109/12/16 109/12/16 109/12/16 是否為得易科罰金之案件  否 否 否 備註  臺中地檢110年度執字第910號 臺中地檢110年度執字第910號 臺中地檢110年度執字第910號   1.編號1至54，中高分院110聲746號裁定應執行有期徒刑11年。2.編號13至26，臺中地院108訴3078號判決併科罰金新台幣3萬元。   

     編號  22 23 24 罪名  詐欺 詐欺 詐欺 宣告刑  有期徒刑1年4月併科新臺幣4000元 有期徒刑1年3月併科新臺幣2000元 有期徒刑1年3月併科新臺幣2000元 犯罪日期  108/08/26 108/08/07 108/08/08 偵查(自訴)機關年度案號  臺中地檢108年度少連偵字第457號等 臺中地檢108年度少連偵字第457號等 臺中地檢108年度少連偵字第457號等 最後事實審 法院 中高分院 中高分院 中高分院  案號 109年度金上訴字第1618號 109年度金上訴字第1618號 109年度金上訴字第1618號  判決日期 109/09/03 109/09/03 109/09/03 確定判決 法院 最高法院 最高法院 最高法院  案號 109年度台上字第5954號 109年度台上字第5954號 109年度台上字第5954號  判決確定日期 109/12/16 109/12/16 109/12/16 是否為得易科罰金之案件  否 否 否 備註  臺中地檢110年度執字第910號 臺中地檢110年度執字第910號 臺中地檢110年度執字第910號   1.編號1至54，中高分院110聲746號裁定應執行有期徒刑11年。2.編號13至26，臺中地院108訴3078號判決併科罰金新台幣3萬元。   

     編號  25 26 27 罪名  詐欺 詐欺 詐欺 宣告刑  有期徒刑1年3月併科新臺幣2000元 有期徒刑1年3月併科新臺幣2000元 有期徒刑1年8月 犯罪日期  108/08/08 108/08/10 108/07/01 偵查(自訴)機關年度案號  臺中地檢108年度少連偵字第457號等 臺中地檢108年度少連偵字第457號等 臺中地檢108年度偵字第34084號 最後事實審 法院 中高分院 中高分院 中高分院  案號 109年度金上訴字第1618號 109年度金上訴字第1618號 109年度上訴字第1839號  判決日期 109/09/03 109/09/03 109/09/03 確定判決 法院 最高法院 最高法院 最高法院  案號 109年度台上字第5954號 109年度台上字第5954號 109年度台上字第5945號  判決確定日期 109/12/16 109/12/16 109/12/16 是否為得易科罰金之案件  否 否 否 備註  臺中地檢110年度執字第910號 臺中地檢110年度執字第910號 臺中地檢110年度執字第1564號   1.編號1至54，中高分院110聲746號裁定應執行有期徒刑11年。2.編號13至26，臺中地院108訴3078號判決併科罰金新台幣3萬元。   

     編號  28 29 30 罪名  詐欺 詐欺 詐欺 宣告刑  有期徒刑1年4月 有期徒刑1年2月 有期徒刑1年7月 犯罪日期  108/07/31-108/08/01 108/07/31 107/05/09 偵查(自訴)機關年度案號  臺中地檢109年度少連偵字第49號 臺中地檢109年度少連偵字第49號 臺中地檢107年度少連偵字第198號等 最後事實審 法院 中高分院 中高分院 中高分院  案號 109年度金上訴字第2091號 109年度金上訴字第2091號 109年度金上更一字第9號  判決日期 109/12/22 109/12/22 109/05/26 確定判決 法院 中高分院 中高分院 最高法院  案號 109年度金上訴字第2091號 109年度金上訴字第2091號 110年度台上字第821號  判決確定日期 110/01/25 110/01/25 110/01/21 是否為得易科罰金之案件  否 否 否 備註  臺中地檢110年度執字第2305號 臺中地檢110年度執字第2305號 臺中地檢110年度執字第2659號   編號1至54，中高分院110聲746號裁定應執行有期徒刑11年。   

     編號  31 32 33 罪名  詐欺 詐欺 詐欺 宣告刑  有期徒刑1年6月 有期徒刑1年6月 有期徒刑1年6月 犯罪日期  107/05/05 107/05/07 107/05/09 偵查(自訴)機關年度案號  臺中地檢107年度少連偵字第198號等 臺中地檢107年度少連偵字第198號等 臺中地檢107年度少連偵字第198號等 最後事實審 法　　院 中高分院 中高分院 中高分院  案　　號 109年度金上更一字第9號 109年度金上更一字第9號 109年度金上更一字第9、10號  判決日期 109/05/26 109/05/26 109/05/26 確定判決 法院 最高法院 最高法院 最高法院  案號 110年度台上字第821號 110年度台上字第821號 110年度台上字第821、822號  判　　決確定日期 110/01/21 110/01/21 110/01/21 是否為得易科罰金之案件  否 否 否 備註  臺中地檢110年度執字第2659號 臺中地檢110年度執字第2659號 臺中地檢110年度執字第2659號   編號1至54，中高分院110聲746號裁定應執行有期徒刑11年。   

     編號  34 35 36 罪名  詐欺 詐欺 詐欺 宣告刑  有期徒刑1年6月 有期徒刑1年6月 有期徒刑1年6月 犯罪日期  107/05/28 107/05/28 107/05/28 偵查(自訴)機關年度案號  臺中地檢107年度少連偵字第198號等 臺中地檢107年度少連偵字第198號等 臺中地檢107年度少連偵字第198號等 最後事實審 法院 中高分院 中高分院 中高分院  案號 109年度金上更一字第9、10號 109年度金上更一字第9、10號 109年度金上更一字第9、10號  判決日期 109/05/26 109/05/26 109/05/26 確定判決 法院 最高法院 最高法院 最高法院  案號 110年度台上字第821、822號 110年度台上字第821、822號 110年度台上字第821、822號  判決確定日期 110/01/21 110/01/21 110/01/21 是否為得易科罰金之案件  否 否 否 備註  臺中地檢110年度執字第2659號 臺中地檢110年度執字第2659號 臺中地檢110年度執字第2659號   編號1至54，中高分院110聲746號裁定應執行有期徒刑11年。   

     編號  37 38 39 罪名  詐欺 詐欺 詐欺 宣告刑  有期徒刑1年6月 有期徒刑1年6月 有期徒刑1年5月 犯罪日期  107/05/29 107/05/29 107/05/03 偵查(自訴)機關年度案號  臺中地檢107年度少連偵字第198號等 臺中地檢107年度少連偵字第198號等 臺中地檢107年度少連偵字第198號等 最後事實審 法院 中高分院 中高分院 中高分院  案號 109年度金上更一字第9、10號 109年度金上更一字第9、10號 109年度金上更一字第9、10號  判決日期 109/05/26 109/05/26 109/05/26 確定判決 法院 最高法院 最高法院 最高法院  案號 110年度台上字第821、822號 110年度台上字第821、822號 110年度台上字第821、822號  判決確定日期 110/01/21 110/01/21 110/01/21 是否為得易科罰金之案件  否 否 否 備註  臺中地檢110年度執字第2659號 臺中地檢110年度執字第2659號 臺中地檢110年度執字第2659號   編號1至54，中高分院110聲746號裁定應執行有期徒刑11年。   

     編號  40 41 42 罪名  詐欺 詐欺 詐欺 宣告刑  有期徒刑1年5月 有期徒刑1年5月 有期徒刑1年5月 犯罪日期  107/05/03 107/05/03 107/05/04 偵查(自訴)機關年度案號  臺中地檢107年度少連偵字第198號等 臺中地檢107年度少連偵字第198號等 臺中地檢107年度少連偵字第198號等 最後事實審 法院 中高分院 中高分院 中高分院  案號 109年度金上更一字第9、10號 109年度金上更一字第9、10號 109年度金上更一字第9、10號  判決日期 109/05/26 109/05/26 109/05/26 確定判決 法院 最高法院 最高法院 最高法院  案號 110年度台上字第821、822號 110年度台上字第821、822號 110年度台上字第821、822號  判決確定日期 110/01/21 110/01/21 110/01/21 是否為得易科罰金之案件  否 否 否 備註  臺中地檢110年度執字第2659號 臺中地檢110年度執字第2659號 臺中地檢110年度執字第2659號   編號1至54，中高分院110聲746號裁定應執行有期徒刑11年。   

     編號  43 44 45 罪名  詐欺 詐欺 詐欺 宣告刑  有期徒刑1年5月 有期徒刑1年5月 有期徒刑1年5月 犯罪日期  107/05/08 107/05/08 107/05/08 偵查(自訴)機關年度案號  臺中地檢107年度少連偵字第198號等 臺中地檢107年度少連偵字第198號等 臺中地檢107年度少連偵字第198號等 最後事實審 法　　院 中高分院 中高分院 中高分院  案　　號 109年度金上更一字第9、10號 109年度金上更一字第9、10號 109年度金上更一字第9、10號  判決日期 109/05/26 109/05/26 109/05/26 確定判決 法院 最高法院 最高法院 最高法院  案號 110年度台上字第821、822號 110年度台上字第821、822號 110年度台上字第821、822號  判　　決確定日期 110/01/21 110/01/21 110/01/21 是否為得易科罰金之案件  否 否 否 備註  臺中地檢110年度執字第2659號 臺中地檢110年度執字第2659號 臺中地檢110年度執字第2659號   編號1至54，中高分院110聲746號裁定應執行有期徒刑11年。   

     編號  46 47 48 罪名  詐欺 詐欺 詐欺 宣告刑  有期徒刑1年4月 有期徒刑1年4月 有期徒刑1年4月 犯罪日期  107/04/25 107/04/29 107/05/03 偵查(自訴)機關年度案號  臺中地檢107年度少連偵字第198號等 臺中地檢107年度少連偵字第198號等 臺中地檢107年度少連偵字第198號等 最後事實審 法院 中高分院 中高分院 中高分院  案號 109年度金上更一字第9、10號 109年度金上更一字第9、10號 109年度金上更一字第9、10號  判決日期 109/05/26 109/05/26 109/05/26 確定判決 法院 最高法院 最高法院 最高法院  案號 110年度台上字第821、822號 110年度台上字第821、822號 110年度台上字第821、822號  判決確定日期 110/01/21 110/01/21 110/01/21 是否為得易科罰金之案件  否 否 否 備註  臺中地檢110年度執字第2659號 臺中地檢110年度執字第2659號 臺中地檢110年度執字第2659號   編號1至54，中高分院110聲746號裁定應執行有期徒刑11年。   

     編號  49 50 51 罪名  詐欺 詐欺 詐欺 宣告刑  有期徒刑1年3月 有期徒刑1年3月 有期徒刑1年2月 犯罪日期  107/04/29 107/05/03 107/04/29 偵查(自訴)機關年度案號  臺中地檢107年度少連偵字第198號等 臺中地檢107年度少連偵字第198號等 臺中地檢107年度少連偵字第198號等 最後事實審 法　　院 中高分院 中高分院 中高分院  案　　號 109年度金上更一字第9、10號 109年度金上更一字第9、10號 109年度金上更一字第9、10號  判決日期 109/05/26 109/05/26 109/05/26 確定判決 法院 最高法院 最高法院 最高法院  案號 110年度台上字第821、822號 110年度台上字第821、822號 110年度台上字第821、822號  判　　決確定日期 110/01/21 110/01/21 110/01/21 是否為得易科罰金之案件  否 否 否 備註  臺中地檢110年度執字第2659號 臺中地檢110年度執字第2659號 臺中地檢110年度執字第2659號   編號1至54，中高分院110聲746號裁定應執行有期徒刑11年。   

     編號  52 53 54 罪名  詐欺 詐欺 詐欺 宣告刑  有期徒刑1年2月 有期徒刑1年2月 有期徒刑1年2月 犯罪日期  107/04/29 107/04/29 107/05/03 偵查(自訴)機關年度案號  臺中地檢107年度少連偵字第198號等 臺中地檢107年度少連偵字第198號等 臺中地檢107年度少連偵字第198號等 最後事實審 法院 中高分院 中高分院 中高分院  案號 109年度金上更一字第9、10號 109年度金上更一字第9、10號 109年度金上更一字第9、10號  判決日期 109/05/26 109/05/26 109/05/26 確定判決 法院 最高法院 最高法院 最高法院  案號 110年度台上字第821、822號 110年度台上字第821、822號 110年度台上字第821、822號  判決確定日期 110/01/21 110/01/21 110/01/21 是否為得易科罰金之案件  否 否 否 備註  臺中地檢110年度執字第2659號 臺中地檢110年度執字第2659號 臺中地檢110年度執字第2659號   編號1至54，中高分院110聲746號裁定應執行有期徒刑11年。   

     編號  55 56 57 罪名  詐欺 詐欺 詐欺 宣告刑  有期徒刑1年2月 有期徒刑1年4月併科新臺幣10000元 有期徒刑1年2月 犯罪日期  108/06/27 108/07/16 109/03/17 偵查(自訴)機關年度案號  臺中地檢108年度偵字第29394號 臺中地檢109年度偵字第8211號 臺中地檢109年度偵字第16377號等 最後事實審 法院 臺中地院 中高分院 臺中地院  案號 108年度訴字第2598號 109年度金上訴字第2759號 109年度金訴字第334號  判決日期 109/01/15 110/01/14 109/11/25 確定判決 法院 臺中地院 中高分院 臺中地院  案號 108年度訴字第2598號 109年度金上訴字第2759號 109年度金訴字第334號  判決確定日期 110/03/03(撤回上訴) 110/02/19 110/03/17(撤回上訴) 是否為得易科罰金之案件  否 否 否 備註  臺中地檢110年度執字第3592號 臺中地檢110年度執字第3608號 臺中地檢110年度執字第4563號     編號57至59，臺中地院109金訴334號判決應執行有期徒刑1年5月 

     編號  58 59 60 罪名  詐欺 詐欺 妨害自由 宣告刑  有期徒刑1年2月 有期徒刑1年2月 有期徒刑2月 犯罪日期  109/03/23 109/03/23 106/11/23 偵查(自訴)機關年度案號  臺中地檢109年度偵字第16377號等 臺中地檢109年度偵字第16377號等 臺中地檢107年度偵字第20444號等 最後事實審 法　　院 臺中地院 臺中地院 中高分院  案　　號 109年度金訴字第334號 109年度金訴字第334號 109年度上訴字第2770號  判決日期 109/11/25 109/11/25 110/02/04 確定判決 法院 臺中地院 臺中地院 中高分院  案號 109年度金訴字第334號 109年度金訴字第334號 109年度上訴字第2770號  判　　決確定日期 110/03/17(撤回上訴) 110/03/17(撤回上訴) 110/02/04 是否為得易科罰金之案件  否 否 是 備註  臺中地檢110年度執字第4563號 臺中地檢110年度執字第4563號 臺中地檢110年度執字第6571號   編號57至59，臺中地院109金訴334號判決應執行有期徒刑1年5月  編號60至62，中高分院109上訴2770號判決應執行有期徒刑5月 

     編號  61 62 63 罪名  妨害自由 妨害自由 詐欺 宣告刑  有期徒刑2月 有期徒刑4月 有期徒刑1年2月 犯罪日期  106/12/11 106/11/26 107/05/08 偵查(自訴)機關年度案號  臺中地檢107年度偵字第20444號等 臺中地檢107年度偵字第20444號等 臺中地檢108年度偵字第7923號 最後事實審 法　　院 中高分院 中高分院 臺中地院  案　　號 109年度上訴字第2770號 109年度上訴字第2770號 109年度金訴字第84號  判決日期 110/02/04 110/02/04 109/10/30 確定判決 法院 中高分院 中高分院 臺中地院  案號 109年度上訴字第2770號 109年度上訴字第2770號 109年度金訴字第84號  判　　決確定日期 110/02/04 110/02/04 110/03/17(撤回上訴) 是否為得易科罰金之案件  是 是 否 備註  臺中地檢110年度執字第6571號 臺中地檢110年度執字第6571號 臺中地檢110年度執字第7218號   編號60至62，中高分院109上訴2770號判決應執行有期徒刑5月。   

     編號  64 65 66 罪名  詐欺 詐欺 詐欺 宣告刑  有期徒刑1年8月併科新臺幣20000元 有期徒刑1年8月併科新臺幣20000元 有期徒刑1年6月併科新臺幣20000元 犯罪日期  108/07/17 108/06/25-108/06/26 108/06/03 偵查(自訴)機關年度案號  臺中地檢108年度少連偵字第510號等 臺中地檢108年度少連偵字第510號等 臺中地檢108年度少連偵字第510號等 最後事實審 法　　院 臺中地院 臺中地院 臺中地院  案　　號 109年度金訴字第194號 109年度金訴字第194號 109年度金訴字第194號  判決日期 110/05/18 110/05/18 110/05/18 確定判決 法院 臺中地院 臺中地院 臺中地院  案號 109年度金訴字第194號 109年度金訴字第194號 109年度金訴字第194號  判　　決確定日期 110/06/28 110/06/28 110/06/28 是否為得易科罰金之案件  否 否 否 備註  臺中地檢110年度執字第9004號 臺中地檢110年度執字第9004號 臺中地檢110年度執字第9004號   編號64至66，臺中地院109金訴194號判決應執行有期徒刑2年2月，併科罰金新台幣4萬元。   

     編號  67 68 69 罪名  詐欺 詐欺 詐欺 宣告刑  有期徒刑1年10月(2次) 有期徒刑1年8月 有期徒刑1年4月 犯罪日期  108/07/29(2次) 109/07/31 108/07/14 偵查(自訴)機關年度案號  彰化地檢108年度偵字第11205號等 橋頭地檢109年度偵字第14478號等 臺中地檢110年度偵緝字第310號 最後事實審 法院 中高分院 橋頭地院 臺中地院  案號 109年度金上訴字第2832號 110年度審金訴字第16號 110年度金訴字第318號  判決日期 110/03/31 110/05/12 110/05/27 確定判決 法院 最高法院 橋頭地院 臺中地院  案號 110年度台上字第5191號 110年度審金訴字第16號 110年度金訴字第318號  判決確定日期 110/09/02 110/06/22 110/07/01 是否為得易科罰金之案件  否 否 否 備註  彰化地檢110年度執字第3876號 橋頭地檢110年度執字第2828號 臺中地檢110年度執字第9384號   彰化地院109訴63號判決應執行有期徒刑2年4月。        編號  70 71 72 罪名  詐欺 詐欺 詐欺 宣告刑  有期徒刑1年4月 有期徒刑1年3月 有期徒刑1年2月 犯罪日期  108/07/16 108/06/25 108/07/10 偵查(自訴)機關年度案號  臺中地檢109年度偵字第12311號 臺中地檢109年度偵字第12311號 臺中地檢109年度偵字第12311號 最後事實審 法院 臺中地院 臺中地院 臺中地院  案號 110年度金訴字第262號 110年度金訴字第262號 110年度金訴字第262號  判決日期 110/09/29 110/09/29 110/09/29 確定判決 法院 臺中地院 臺中地院 臺中地院  案號 110年度金訴字第262號 110年度金訴字第262號 110年度金訴字第262號  判決確定日期 110/10/27 110/10/27 110/10/27 是否為得易科罰金之案件  否 否 否 備註  臺中地檢110年度執字第12915號 臺中地檢110年度執字第12915號 臺中地檢110年度執字第12915號   編號70至72，臺中地院110金訴262號判決應執行有期徒刑1年10月。   

     編號  73 74 75 罪名  詐欺 詐欺 詐欺 宣告刑  有期徒刑1年3月(3次) 有期徒刑1年4月 有期徒刑1年3月(2次) 犯罪日期  108/06/06108/06/13(2次) 109/02/24 109/02/23109/02/24 偵查(自訴)機關年度案號  臺中地檢109年度少連偵字第108號 彰化地檢109年度偵字第9928號等 彰化地檢109年度偵字第9928號等 最後事實審 法院 臺中地院 彰化地院 彰化地院  案號 110年度金訴字第231號 109年度訴字第1039號 109年度訴字第1039號  判決日期 110/10/06 110/10/27 110/10/27 確定判決 法院 臺中地院 彰化地院 彰化地院  案號 110年度金訴字第231號 109年度訴字第1039號 109年度訴字第1039號  判決確定日期 110/11/03 110/11/26 110/11/26 是否為得易科罰金之案件  否 否 否 備註  臺中地檢111年度執字第268號 彰化地檢111年度執字第193號 彰化地檢111年度執字第193號   臺中地院110金訴231號判決應執行有期徒刑1年7月。 編號74至75，彰化地院109訴1039號判決應執行有期徒刑1年10月。       編號  76 77 78 罪名  詐欺 詐欺 詐欺 宣告刑  有期徒刑1年6月(2次) 有期徒刑1年5月(2次) 有期徒刑1年4月 犯罪日期  108/07/27-108/07/29108/08/02 108/07/30(2次) 108/07/04 偵查(自訴)機關年度案號  臺南地檢109年度偵字第15556號等 臺南地檢109年度偵字第15556號等 臺南地檢109年度偵字第15556號等 最後事實審 法院 臺南地院 臺南地院 臺南地院  案號 110年度金訴字第258號 110年度金訴字第258號 110年度金訴字第258號  判決日期 110/10/28 110/10/28 110/10/28 確定判決 法院 臺南地院 臺南地院 臺南地院  案號 110年度金訴字第258號 110年度金訴字第258號 110年度金訴字第258號  判決確定日期 110/11/30 110/11/30 110/11/30 是否為得易科罰金之案件  否 否 否 備註  臺南地檢111年度執字第887號 臺南地檢111年執字第887號 臺南地檢111年度執字第887號   編號76至80，臺南地院110金訴258號判決應執行有期徒刑3年。   

     編號  79 80 81 罪名  詐欺 詐欺 詐欺 宣告刑  有期徒刑1年3月(5次) 有期徒刑1年2月 有期徒刑1年7月(3次) 犯罪日期  108/07/29(2次)108/07/31108/08/01108/08/03 108/07/29 108/06/04-108/08/26 偵查(自訴)機關年度案號  臺南地檢109年度偵字第15556號等 臺南地檢109年度偵字第15556號等 臺中地檢109年度少連偵字第45號等 最後事實審 法院 臺南地院 臺南地院 臺中地院  案號 110年度金訴字第258號 110年度金訴字第258號 109年度訴字第1997號等  判決日期 110/10/28 110/10/28 110/04/22 確定判決 法院 臺南地院 臺南地院 臺中地院  案號 110年度金訴字第258號 110年度金訴字第258號 109年度訴字第1997號等  判決確定日期 110/11/30 110/11/30 110/10/26(撤回上訴) 是否為得易科罰金之案件  否 否 否 備註  臺南地檢111年度執字第887號 臺南地檢111年度執字第887號 臺中地檢111年度執字第2754號   編號76至80，臺南110金訴258號判決應執行有期徒刑3年。  編號81至83，臺中地院109訴1997號判決應執行有期徒刑4年6月。      編號  82 83 84 罪名  詐欺 詐欺 詐欺 宣告刑  有期徒刑1年5月(4次) 有期徒刑1年6月(4次) 有期徒刑1年4月 犯罪日期  108/06/04-108/08/26 108/06/04-108/08/26 108/08/13-108/08/14 偵查(自訴)機關年度案號  臺中地檢109年度少連偵字第45號等 臺中地檢109年度少連偵字第45號等 臺中地檢109年度少年偵字第390號 最後事實審 法院 臺中地院 臺中地院 臺中地院  案號 109年度訴字第1997號等 109年度訴字第1997號等 110年度訴字第430號  判決日期 110/04/22 110/04/22 110/12/03 確定判決 法院 臺中地院 臺中地院 臺中地院  案號 109年度訴字第1997號等 109年度訴字第1997號等 110年度訴字第430號  判決確定日期 110/10/26(撤回上訴) 110/10/26(撤回上訴) 111/01/11 是否為得易科罰金之案件  否 否 否 備註  臺中地檢111年度執字第2754號 臺中地檢111年度執字第2754號 臺中地檢111年度執字第2833號   編號81至83，臺中地院109訴1997號判決應執行有期徒刑4年6月。  編號84至85，臺中地院110金訴430號判決應執行有期徒刑1年8月。 

     編號  85 86 87 罪名  詐欺 詐欺 詐欺 宣告刑  有期徒刑1年3月(2次) 有期徒刑1年6月 有期徒刑10月 犯罪日期  108/08/13-108/08/14 108/07/15 109/08/31 偵查(自訴)機關年度案號  臺中地檢109年度少連偵字第390號 士林地檢108年度偵字第13401號等 橋頭地檢109年度偵字第9731號 最後事實審 法院 臺中地院 士林地院 雄高分院  案號 110年度金訴字第430號 110年度金訴緝字第2號 110年度上訴字第1045號  判決日期 110/12/03 110/08/04 111/03/16 確定判決 法院 臺中地院 士林地院 雄高分院  案號 110年度金訴字第430號 110年度金訴緝字第2號 110年度上訴字第1045號  判決確定日期 111/01/11 110/09/30 111/04/15 是否為得易科罰金之案件  否 否 否 備註  臺中地檢111年度執字第2833號 士林地檢111年度執字第1007號 橋頭地檢111年度執字第2183號   編號84至85，臺中地院110金訴430號判決應執行有期徒刑1年8月。        編號  88   罪名  詐欺   宣告刑  有期徒刑1年6月   犯罪日期  109/05/18   偵查(自訴)機關年度案號  臺中地檢110年度少連偵字第149號   最後事實審 法院 臺中地院    案號 110年度金訴字第1237號    判決日期 111/04/26   確定判決 法院 臺中地院    案號 110年度金訴字第1237號    判決確定日期 111/05/24   是否為得易科罰金之案件  否   備註  臺中地檢111年度執字第7305號